臺灣基隆地方法院刑事判決　　　　　　　 94年度訴字第840號
公　訴　人　臺灣基隆地方法院檢察署檢察官
被　　　告　乙○○
上列被告因違反毒品危害防制條例案件，經檢察官提起公訴（94
年度毒偵字第2170、2200號），並經本院合議庭裁定由受命法官
獨任進行簡式審判程序，判決如下：
    主      文
乙○○連續施用第一級毒品，累犯，處有期徒刑拾月，扣案之第
一級毒品海洛因毛重參公克、貳點陸公克（均不含包裝袋）均沒
收銷燬之，包裝前開第一級毒品海洛因之包裝袋貳只、注射針筒
壹支均沒收；又連續施用第二級毒品，累犯，處有期徒刑柒月。
應執行有期徒刑壹年肆月，扣案之第一級毒品海洛因毛重參公克
、貳點陸公克（均不含包裝袋）均沒收銷燬之，包裝前開第一級
毒品海洛因之包裝袋貳只、注射針筒壹支均沒收。
    事實及理由
一、犯罪事實：
    乙○○前因施用毒品案件，經觀察、勒戒後，認無繼續施用
　  毒品之傾向，由臺灣基隆地方法院檢察署檢察官於民國88年
    2月11日，以88年度偵字第718號、88年度偵緝字第37號為不
    起訴處分確定；再因施用毒品案件，經觀察、勒戒後，認有
    繼續施用毒品之傾向，經送強制戒治，由臺灣士林地方法院
    以88年度易字第1289號判處有期徒刑5月確定，強制戒治部
    分於91年5月11日期滿而釋放；又因施用毒品案件，經本院
    先後以89年度易字第419號及89年度訴宇第729號分別判處有
    期徒刑7月、9月確定，2罪經本院定應執行刑1年，於90年10
    月14日執行完畢。復又因施用毒品案件，經本院以91年度易
    字第262號判處有期徒刑8月確定，又另件轉讓第二級毒品案
    件，經臺灣高等法院判處有期徒刑8月，與上開徒刑5月經臺
    灣高等法院定應執行為有期徒刑1年，2案接續執行，於94年
    6月15日假釋，於94年7月7日假釋期滿，未經撤銷假釋，其
    未執行之刑以已執行論而執行完畢。詎乙○○猶不知悔改，
    復基於施用第一級毒品海洛因之概括犯意，自94年7月底某
    日起至94年8月11日某時（起訴書誤載為94年8月12日10時許
    ）止，在臺北縣瑞芳鎮烏勢巷112號住所，以將第一級毒品
    海洛因摻在香煙內一起點燃吸用之方式，約1天施用1次之頻
    率，連續施用第一級毒品海洛因多次；復另行起意，基於施
    用第二級毒品安非他命之概括犯意，自94年7月底某日起至
    94 年8月8日晚上某時許止（起訴書誤載為94年8月12日21時
    許為警採尿前回溯96小時內某時），在同上住處（起訴書誤
    載為不詳地點），偶爾以將第二級毒品安非他命置於吸食器
    內以火燒烤產生煙霧吸用之方式，連續施用第二級毒品安非
    他命多次。嗣先後於：(一)94年8月10日19時30分許，在基隆
    市○○○路172巷87-23 號3樓為警查獲，並扣得第一級毒品
    海洛因毛重3.0公克，及其所有供施用第一級毒品海洛因用
    之包裝上開毒品之包裝袋1只、注射針筒1支；再於94年8月
    12日19時45分，在基隆市○○路31號前為警盤查查獲，並扣
    得第一級毒品海洛因毛重2.6公克，及其所有供施用第一級
    毒品海洛因所用之包裝上開毒品包裝袋1只。
二、證據名稱：
  (一)被告於本院準備程序及審理時之自白。
  (二)扣案之第一級毒品海洛因毛重3公克、2.6公克，包裝前開
      第一級毒品海洛因之包裝袋2只、注射針筒1支。
  (三)台灣尖端先進生技醫藥股份有限公司2005/08/19號濫用藥
      物尿液檢驗報告、基隆市警察局第一分局忠二路派出所及
      基隆市警察局第二分局深澳坑派出所查獲涉嫌毒品危害防
      制條例毒品初步鑑驗報告單、上開不起訴處分書、判決書
      、臺灣高等法院被告前案紀錄表、刑案資料查註紀錄表各
      1份。
三、刑之酌科：
    核被告所為，係犯毒品危害防制條例第10條第1項、第2項之
    施用第一級毒品罪及施用第二級毒品罪。其持有第一級毒品
    海洛因、第二級毒品安非他命係供施用，其持有第一、二級
    毒品之低度行為分別為施用第一、二級毒品之高度行為所吸
    收，不另論罪。其先後多次施用第一級毒品、第二級毒品之
    犯行，時間緊接，犯罪構成要件相同，顯係基於概括犯意為
    之，均為連續犯，應各論以一施用第一級毒品罪、一施用第
    二級毒品罪，並分別加重其刑。再被告所犯上開二罪，犯意
    各別，罪名互異，應予分論併罰。公訴人雖僅就被告於94年
    8月12日下午9時許為警採尿回溯96小時內某時施用第二級毒
    品安非他命部分起訴，而未就前揭犯罪事實所載其餘時點施
    用第二級毒品安非他命犯行起訴，然未起訴部分之犯罪事實
    與起訴部分，有連續犯之裁判上一罪關係，為起訴之效力所
    及，本院自應併予審究。末查被告曾受前揭犯罪事實欄所載
    有期徒刑之執行完畢，有臺灣高等法院被告全國前案紀錄表
    在卷可稽，其受有期徒刑之執行完畢後，5年以內再犯本件
    有期徒刑以上之罪，為累犯，應依法遞加重其刑。爰審酌被
    告前有多次施用毒品之前科，仍不知戒除毒品惡習而續為施
    用毒品，惡性非輕，惟審酌所犯施用毒品之犯罪係戕害自身
    健康之行為，於他人尚不致造成損害及被告事後坦承犯行之
    態度等一切情狀，分別量處如主文所示之刑，並定其應執行
    刑，以示懲儆。扣案之第一級毒品安非他命毛重3公克、2.6
    公克，為查獲之毒品，不問屬於犯人與否，應依毒品危害防
    制條例第18條第1項前段之規定，沒收銷燬之；另扣案之包
    裝前開第一級毒品海洛因之包裝袋2只、注射針筒1支，經核
    非專供施用毒品之器具，惟係被告所有且係供其施用第一級
    毒品海洛因所用之物，業據被告供明在卷，爰依刑法第38條
    第1項第2款規定宣告沒收。
四、應適用之法條：
    依刑事訴訟法第273條之1第1項、第284條之1、第299 條第1
    項前段、第310條之2、第454條第1項，毒品危害防制條例第
    10條第1項、第2項、第23條第2項、第18條第1項前段，刑法
    第11條、第56條、第47條、第51條第5款、第38條第1項第2
    款，判決如主文。
本案經檢察官甲○○到庭執行職務。
中　　華　　民　　國　　94　　年　　11　　月　　11　　日
                  刑事第二庭法  官    何怡穎
以上正本證明與原本無異。
對於本件判決如有不服，應於收受送達後10日內，向本院提出上
訴書狀，上訴於臺灣高等法院，並按他造當事人之人數附具繕本
。
中　　華　　民　　國　　94　　年　　11　　月　　11　　日
                            書記官    李繼業
附錄本案論罪科刑法條：
毒品危害防制條例第十條第一項、第二項
施用第一級毒品者，處六月以上五年以下有期徒刑。
施用第二級毒品者，處三年以下有期徒刑。
